臺灣高等法院刑事判決　　　　　　　　94年度上訴字第3375號
上　訴　人　臺灣基隆地方法院檢察署檢察官
被　　　告　甲○○
上列上訴人，因被告違反毒品危害防制條例案件，不服臺灣基隆
地方法院94年度訴字第639號，中華民國94年8月30日第一審判決
（起訴案號：臺灣基隆地方法院檢察署94年度毒偵字第1979號）
，提起上訴，本院判決如下：
    主  文
原判決撤銷，發回臺灣基隆地方法院。
    理  由
一、公訴意旨略以：被告甲○○前因施用毒品案件，經法院裁定
    令入戒治處所施以強制戒治，於民國90年5月9日期滿執行完
    畢，並經檢察官聲請簡易判決處刑，由臺灣基隆地方法院於
    89年5月20日，以89年度基簡字第325號判處有期徒刑3 月確
    定。復因施用第2級毒品，經檢察官提起公訴，嗣於93年3月
    29日，由臺灣基隆地方法院以93年度易字第36號判處有期徒
    刑5月確定。再因施用第2級毒品，經檢察官提起公訴，嗣於
    93年8月16日，由臺灣基隆地方法院以93年易字第200號判處
    有期徒刑6月確定，甫於94年4月27日執行完畢。詎其猶不知
    悔改，復於5年內之94年6月13日下午6時12 分許為警採集尿
    液前24 小時內之某日時，在不詳處所，施用第1級毒品海洛
    因，嗣於同年6月13日下午4時10分許，為警在基隆市○○區
    ○○路301號前查獲，並扣得海洛因1包（毛重0.3 公克）。
    因認被告涉有毒品危害防制條例第10條第1 項施用第一級毒
    品罪嫌云云。
二、經查，被告於94年6 月13日經警採尿送驗，呈嗎啡及安非他
    命陽性反應之情事，有台灣尖端先進生技醫藥股份有限公司
    濫用藥物檢驗報告一件在卷可稽，公訴人乃將被告施用第二
    級毒品安非他命，送原審94年度易字第294 號併案審理（嗣
    經被告提起上訴，本院以94年上易字第1564號審理），施用
    第一級毒品海洛因部分，則另行提起本案公訴，有被告前科
    表在卷可憑。次查，被告前開施用第二級毒品案件，於原審
    94年7 月21日尚未收悉併案案卷時，法官詢問被告於該案原
    起訴94年5月21日後有無再行施用毒品？被告供承於6月12日
    在基隆友人住處再吸用一次安非他命，該案件即將被告自承
    6 月12日之施用安非他命犯行，依連續犯之裁判上一罪關係
    ，合併審理，因而判決被告有期徒刑七月在案，而本案起訴
    之施用海洛因犯行，被告所辯稱：該次施用友人摻雜海洛因
    之安非他命所致等語，核與其於前案供述，雖屬相符。
三、但按，被告前後供述相符之自白，不得作為有罪判決之唯一
    證據，仍應調查其他必要之證據，以察其是否與事實相符，
    為刑事訴訟法第156條第2 項所明定。經查，被告於94年6月
    13日經警查獲時，持有白粉一包，該白粉經化驗係海洛因，
    被告尿液經送驗結果，呈嗎啡陽性反應等情，有該尿液檢驗
    報告及毒品鑑驗書可稽，被告雖於偵查中、原審時均否認有
    施用海洛因犯行，並辯稱其於6 月12日在友人住處以吸食器
    施用安非他命一次，友人在吸食器內摻有海洛因，其不知情
    云云，惟被告並未提出該吸食器，以供化驗，且於原審時所
    提之證人劉文魁，亦無從帶到法庭作證，則被告上開所辯，
    是否屬實，即非無疑。況且，施用海洛因常用方法為注射筒
    或摻在香煙內，而施用安非他命常用方法，則以使用吸食器
    。又毒品海洛因為中樞神經抑制劑，安非他命則係中樞神經
    興奮劑，二種毒品所產生之效果，明顯有別，被告有何特殊
    需要而須同時施用該二種毒品，未據被告提出合理之說明，
    是被告上開空口所辯，並無佐證可憑，即難遽信。再者，依
    被告前科表所載，被告於93年10間，曾因被疑在旅社持有海
    洛因，經檢察官另行處分不起訴，有該不起訴處分書可稽，
    可見被告可知悉該二種毒品不同，被告縱未曾因施用海洛因
    而遭判刑，仍難逕認其嗣不會施用海洛因，否則，施用毒品
    如何有初犯，且被告何以被警查獲持有海洛因一包。又檢察
    官起訴書亦載明查獲毒品一包，該持有毒品與被告施用犯行
    ，並非同一日，被告就持有毒品與施用犯行，各有不同陳稱
    ，則原審如認該施用毒品犯行與施用安非他命間，有想像競
    合犯關係，自應就該持有毒品與被告施用犯行間，有無高度
    低度之吸收關係，一併說明，如認無吸收關係時，則該持有
    毒品是否已經起訴，應否裁判，否則，即有已受請求事項未
    予裁判之違誤，但原判決並未就此詳加區別，主文及理由均
    僅說明應判決公訴不受理，自有未合。從而，本院審認案情
    後，認定原審判決，顯有違誤，檢察官亦執上情指摘原判決
    不當，非無理由，應由本院撤銷原判決，並發回原審，本於
    確信見解，依法裁判，以昭折服。原審如仍認定施用犯行，
    與施用安非他命有想像競合犯關係，則該持有毒品犯行，與
    施用毒品犯行間有何關係，應否另行裁判，應注意說明認定
    之，附此指明。
據上論斷，應依刑事訴訟法第369條第1項但書，判決如主文。
本案經檢察官林秀濤到庭執行職務
中　　華　　民　　國　　94　　年　　11　　月　　30　　日
　　　　　　　　　刑事第九庭    審判長法　官  陳  祐  治
　　　　　　　　　　　　　　　　　　  法　官  莊  謙  崇
　　　　　　　　　　　　　　　　　　  法　官  蔡  聰  明
以上正本證明與原本無異。
如不服本判決，應於收受送達後十日內向本院提出上訴書狀，其
未敘述上訴之理由者並得於提起上訴後十日內向本院補提理由書
（均須按他造當事人之人數附繕本）。
                                      書記官  郭  台  發
中　　華　　民　　國　　94　　年　　11　　月　　30　　日
